【裁判字號】    92,交聲,111
【裁判日期】    920123
【裁判案由】    違反道路交通管理處罰條例聲明異議
【裁判全文】
臺灣臺北地方法院交通事件裁定                  九十二年度交聲字第一一一號
    異 議人 即
    受 處分 人  全敏有限公司
    代  理  人  黃成娣       設台北市○○○路○段五十號五樓
右列異議人即受處分人因違反道路交通管理處罰條例案件，對於臺北市交通事件裁決
所中華民國九十一年十二月二十日所為北市裁三字第車裁二二－ＺＨ0000000
號裁決，聲明異議，本院裁定如左：
    主      文
異議駁回。
    理      由
一、按汽車行駛高速公路，應依速限標誌指示，高速公路交通管制規則第五條第一項
    前段定有明文，又汽車行駛於高速公路，而不遵管制之規定者，處汽車駕駛人新
    台幣（以下同）三千元以上六千元以下罰鍰，道路交通管理處罰條例第三十三條
    第一項定有明文。而逕行舉發違反道路交通管理事件，經汽車所有人依通知單之
    應到案日期前到案，並告知違規駕駛人姓名、身分證統一編號及住址者，處罰機
    關應即另行通知違規駕駛人到案依法處理；逾應到案日期，處罰機關應依道路交
    通管理處罰條例第八十五條第三項規定處罰該汽車所有人，違反道路交通管理事
    件統一裁罰基準及處理細則第二十四條（九十一年九月一日施行）亦定有明文，
    易言之，如汽車駕駛人在高速公路駕車不遵管制規定，為警當場攔停者，處罰機
    關固應對汽車之駕駛人為處罰，惟若舉發機關並非當場對該部汽車攔停，而係依
    道路交通管理處罰條例第七條之二第一項第六款，以科學儀器取得違規證據資料
    （如照相機或測速器）逕行舉發者，此際舉發機關只能依上開處罰條例之規定對
    汽車所有人為掣單舉發，而如經舉發之汽車所有人在舉發通知單上所載之應到案
    日期前到案，並告知處罰機關該名不遵高速公路管制規定之汽車違規駕駛人姓名
    、身分證統一編號及住址者，處罰機關應即依前開細則第二十四條規定處罰該名
    違規駕駛人，而如汽車所有人未於應到案日期前到案或雖於應到案日期前到案，
    而未告知處罰機關實際之違規駕駛人者，處罰機關仍應依道路交通管理處罰條例
    第八十五條第三項「本條例關於車輛駕駛人之處罰，如應歸責於車輛所有人者，
    處罰車輛所有人。」規定，對車輛所有人加以處罰。
二、本件異議人即受處分人全敏有限公司所有車號五Ａ－五三二０號自用小客車，於
    民國九十一年九月一日八時二十六分許，行經國道三號高速公路北向三五二公里
    處，該處路段速限為一百公里，受處分人所有之前開車輛竟以一百十一公里之速
    度超速行駛，而為內政部警政署國道公路警察局第八警察隊設置之自動照相測速
    器測照採證，並由該隊員警魏登宇以有違反前揭道路交通管理處罰條例第三十三
    條第一項規定之行為掣單舉發（公警局交字第ＺＨ0000000號），嗣受處
    分人於舉發通知單上所載之應到案日期前向原處分機關提出申訴，經原處分機關
    請舉發單位即國道公路警察局第八警察隊調查結果，仍認受處分人有前開違規行
    為，原處分機關乃依前揭道路交通管理處罰條例第三十三條第一項、違反道路交
    通管理事件統一裁罰基準及處理細則、違反道路交通管理事件統一裁罰基準表（
    下稱基準表）之規定於九十一年十二月二十日從輕裁處異議人罰鍰三千元，有卷
    附內政部警政署國道公路警察局舉發違反道路交通管理事件通知單、申訴書、內
    政部警政署國道公路警察局第八警察隊函、臺北市交事件裁決所違反道路交通管
    理事件裁決書、郵局送達證明書等可按。
三、受處分人即異議人於異議狀中，固不否認其所有車號五Ａ－五三二０號自用小客
    車，於前揭時間行經國道三號高速公路三五二公里處之事實，惟矢口否認有何違
    反前開道路交通管理處罰條例規定之行為，辯稱：其車於行駛時係定速，時速為
    一百零九公里，基於安全規定限速一百公里，可認容限速範圍內，該車為二千年
    出廠之德國ＢＭＷ車，其行駛並無意超速，所為均在安全要求範圍內云云。經查
    ，受處分人前揭在高速公超速行駛之違規事實，有卷附內政部警政署國道公路警
    察局第八警察隊設置之自動照相測速器測照採證之照片一紙，及該隊九十一年十
    一月十八日公警國八交訴字第０九一０００二四五九號查覆函稱：「本隊使用之
    自動照相測速器採近距離測照，雷達波感應車輛行駛逾速限後即予自動拍照予以
    採證，本隊雷達測速器均通過經濟部標準檢驗局檢驗合格」等語可證；本件異議
    人既未能提出其確係定速行駛之證據，又空言車速係在安全要求範圍云云，尚難
    認其辯解為可採，本件事證明確，受處分人之違規行為堪以認定。
四、受處分人所有之車輛確有在前揭時、地超速行駛之違規行為，從而原處分機關依
    前揭道路交通管理處罰條例第三十三條第一項、違反道路交通管理事件統一裁罰
    基準及處理細則、及基準表之規定（按道路交通管理處罰條例第六十三條第一項
    第一款有關記違規點數一點之規定，係指駕駛人受前開處罰時始有適用）從輕逕
    行裁處異議人罰鍰三千元，核無違誤，本件受處分人之異議為無理由，自應將其
    異議駁回。
據上論斷，應依道路交通案件處理辦法第十九條，裁定如主文。
中    華    民    國      九十二      年       一      月     二十三    日
                                      臺灣臺北地方法院交通法庭
                                          法  官    王  綽  光
右正本證明與原本無異。
如不服本裁定，應於送達後五日內，向本院提出抗告狀。
              書記官    潘  惠  梅
中    華    民    國      九十二      年       一      月     二十四    日


司法院資訊處製作；財團法人民間司法改革基金會備份。
